臺灣士林地方法院民事判決　　　　　　　96年度訴字第1039號
原　　　告　乙○○
　　　　　　　　　　　　3樓
特別代理人　丁○○
訴訟代理人　甲○○
　　　　　　　　　　　　之9
被　　　告　丙○○
上列當事人間請求損害賠償事件，經本院刑事庭移送前來（95年
度交附民字第150 號），本院於民國96年12月18日言詞辯論終結
，判決如下：
    主  文
被告應給付原告新臺幣壹佰拾萬元。
訴訟費用由被告負擔。
本判決得假執行。
    事  實  及  理  由
一、按無訴訟能力人有為訴訟之必要，而無法定代理人，或法定
    代理人不能行代理權者，其親屬或利害關係人，得聲請受訴
    法院之審判長，選任特別代理人，民事訴訟法第51條第2 項
    定有明文。經查，原告於民國95年11月8 日起訴前之95年1
    月4 日即已意識不清、無辨別事理之能力，有馬偕紀念醫院
    96年11月7 日馬院醫外字第0960003773號函在卷可稽。是本
    件訴訟起訴時，因原告欠缺訴訟能力而不合法，惟經本院限
    期命補正，經其女丁○○聲請為其選任特別代理人，嗣經本
    院於96年12月5 日選任丁○○為原告之特別代理人，有本院
    96年度聲字第1773號裁定附卷為憑，特別代理人並追認前所
    為之訴訟行為，故本件訴訟之不合法業經補正，合先敘明。
二、原告起訴主張：被告於95年1 月4 日上午9 時35分許，駕駛
    車號8B-2372 號自小客車沿臺北縣三芝鄉縣南往北
    方向行駛，行經101 縣道與北12線道路口時，竟占用來車道
    搶先左轉進入北12線道路，由東往西方向行駛，旋因準備右
    轉鄉○○路而偏在北12線道路左側駕駛，疏未注意車前狀況
    ，撞及沿北12線道路西往東方向靠路邊右側徒步之伊，因而
    受有頭部外傷併硬腦膜下出血、頭部挫傷、左眼、左下巴瘀
    血、左前額裂傷、左小腿擦傷等傷害。伊因此支出醫藥費用
    新臺幣（下同）1 萬3,492 元，並需請看護照顧，精神上亦
    因此痛苦異常等情。爰依侵權行為損害賠償規定，請求被告
    賠償醫藥費、看護費及精神上損害共計130 萬元。並聲明：
    如主文第1 項所示。被告則稱：認諾原告之請求。
三、按當事人於言詞辯論時為訴訟標的之捨棄或認諾者，應本於
    其捨棄或認諾為該當事人敗訴之判決，民事訴訟法第384 條
    定有明文。原告依侵權行為損害賠償請求權請求被告賠償13
    0 萬元，既為被告於言詞辯論時所認諾（見本院96年12月18
    日言詞辯論筆錄），揆諸上開規定，自應為被告敗訴之判決
    。即原告請求被告賠償130 萬元，為有理由，應予准許。
四、本件判決既本於被告認諾而為，依民事訴訟法第389 條第1
    項第1款，自應依職權宣告假執行。
五、據上論結，本件原告之訴為有理由，依民事訴訟法第78條、
    第389 條第1 項第1 款，判決如主文。
中　　華　　民　　國　　96　　年　　12　　月　　31　　日
                  民事第二庭  法  官  方彬彬
以上正本證明與原本無異。
如對本判決上訴，應於判決送達後20日內向本院提出上訴狀。
中　　華　　民　　國　　97　　年　　 1　　月　　 2　　日
                              書記官  王玉雙
